臺灣雲林地方法院民事判決　九十年度婚字第四四○號
　　原　　　告　乙○○
　　被　　　告　甲○○
右當事人間請求離婚事件，本院判決如左：
    主      文
准原告與被告離婚。
訴訟費用由被告負擔。
    事      實
甲、原告方面：
一、聲明：如主文第一項所示。
二、陳述：兩造於民國九十年七月十九日結婚，被告婚前即對原告有所猜忌，婚後稍
    有不順心即對原告動輒辱罵、恐嚇、毆打。詎料於同年九月二十七日原告欲以被
    告之身分證借貸，原告不從，便遭被告之暴力相向，使原告受有頭部外傷併腦震
    盪、左下巴瘀傷約三乘三公分之傷害，當晚原告之父母即將原告帶回娘家居住至
    今，被告對原告施以暴力，使原告陷於家庭暴力之陰影中，顯難以與被告維持婚
    姻，爰依民法第一千零五十二條第二項之規定，訴請判決兩造離婚。
三、證據：提出戶籍謄本、診斷證明書、本院九十年家護字第二六三號民事通常保護
    令影本各一件為證，並聲請訊問證人李冬安。
乙、被告方面：
一、聲明：原告之訴駁回。
二、陳述：原告於九十年九月二十七日返回娘家，至同月二十九日始住院，若九月二
    十七日之傷勢確係原告之毆打所致，應於當日即前往住院。又為與原告結婚，已
    失去兩份工作，亦與家人有爭執。兩造婚後約吵架二次，但起因均為原告先起事
    端。
三、證據：提出診斷證明書一件為證。
丙、本院依職權調閱本院九十年度家護字第二六三號民事通常保護令卷宗。
    理　　由
一、原告起訴主張：兩造於九十年七月十九日結婚，婚後被告動輒辱罵、恐嚇、毆打
    原告。於同年九月二十七日使原告受有頭部外傷併腦震盪、左下巴瘀傷約三乘三
    公分之傷害，顯難以與被告維持婚姻，爰依民法第一千零五十二條第二項之規定
    ，訴請判決兩造離婚等語。被告則以：若原告於九月二十七日即受傷，何以至同
    月二十九日始就醫，又兩造吵架之發端均為原告所引起等語資為抗辯。
二、原告主張兩造為夫妻關係，婚姻關係現存續中一節，業據其提出戶籍謄本一件為
    證，自屬真實。
三、按民法第一千零五十二條第二項前段規定：有前項以外之重大事由，難以維持婚
    姻者，夫妻之一方得請求離婚。而是否為難以維持婚姻之重大事由，其判斷標準
    係指婚姻是否已生破綻而無回復之希望，即不僅須請求之一方主觀上已喪失維持
    婚姻之意欲，且須客觀上所造成難以維持婚姻之事實，已悖於人倫生活秩序而達
    倘處於同一情況下，任何人均將喪失維持婚姻意欲之程度，始足當之。被告固以
    係原告先起事端，始對之毆打，且其亦受有傷害等情置辯，並提出財團法人私立
    中國醫藥學院北港附設醫院九十年十月三十一日診斷證明書一件以佐其說。惟查
    ：被告於九十年九月二十七日下午八時許，在雲林縣北港鎮○○里○○路一五七
    號住處內，徒手毆打原告之臉部，並以手抓住原告之頭髮猛擊床板，致使原告受
    有頭部外傷併腦震盪、左下巴瘀血腫三乘三公分，而當時原告已懷孕約十五週之
    事實，有本院九十年度家護字第二六三號民事通常保護令卷附之華濟醫院九十年
    十月二日乙種診斷證明書一件在卷可稽，復經證人李冬安到庭證述無訛，亦經本
    院依職權調閱上開民事通常保護令卷宗核對屬實，應信為真實。本院復斟酌兩造
    於婚姻關係之初始便已懷孕，本應共同分享初為人父母之喜悅及承擔未來對子女
    撫育之責任，而被告竟於此時毆打原告，此一破壞夫妻共同生活之具體情事，客
    觀上已達動搖夫妻之共同生活，而喪失維持婚姻意欲之程度，可見雙方感情顯已
    破裂，摯愛之情已失，無法再回復婚姻共同生活，依通常之社會觀念，應係民法
    第一千零五十二條第二項前段所稱難以維持婚姻之重大事由。復依雙方感情變化
    過程，兩造於此一重大事由中，被告亦屬應負責任者，宜認原告得據此請求離婚
    。從而，被告在原告懷孕之初，即將之毆打成傷，此舉於客觀上已造成難以維持
    婚姻，且主觀上亦使原告喪失維持婚姻之意欲，揆諸首揭說明旨趣，原告本於民
    法第一千零五十二條第二項規定訴請離婚為有理由，應予准許。
四、據上論結，本件原告之訴為有理由，依民事訴訟法第七十八條，判決如主文。
中　　　華　　　民　　　國　　九十一　　年　　　一　　　月　　二十四　　日
                                臺灣雲林地方法院民事第二庭
~B法　　　官　陳宏卿
~B法　　　官　陳秋如
~B法　　　官　柯志民
右為正本係照原本作成
如對本判決上訴，應於判決送達後二十日內向本院提出上訴狀。（須附繕本）
中　　　華　　　民　　　國　　九十一　　年　　　一　　　月　　二十四　　日
~B法院書記官　張瑛瑢
